臺灣高雄地方法院刑事判決　　　　　　　94年度易緝字第68號
公　訴　人　臺灣高雄地方法院檢察署檢察官
被　　　告　甲○○　男　34歲.
上列被告因竊盜案件，經檢察官提起公訴（93年度偵字第22349
號），本院準備程序進行中，因被告就被訴事實為有罪之陳述，
經告知簡式審判程序意旨，並聽取公訴人及被告之意見後，本院
合議庭裁定由受命法官獨任依簡式審判程序審理，判決如下：
    主  文
甲○○連續攜帶兇器竊盜，處有期徒刑拾月。扣案之手套壹雙、
剪刀、拆螺絲起子、T型板手、波線鉗、板手各壹支、手提袋貳
個、螺絲起子陸支均沒收。
    事  實
一、甲○○前於民國92年間，因竊盜案件，經本院以92年度簡字
    第2610號判決判處有期徒刑6月確定（未構成累犯）。詎猶
    不知悔改，基於意圖為自己不法所有之概括犯意，連續為下
    列行為：
  (一)於民國92年9月28日12時許，以其所有之黑色手提袋2個，攜
    帶其所有客觀上對人之生命、身體安全構成威脅，具有危險
    性可供兇器使用之剪刀、拆螺絲起子、T型板手、波線鉗、
    板手各1支及螺絲起子6支，在高雄市○○區○○路356號家
    樂福量販店前，以T型板手發動電門鎖而竊取葉慶泰所有之
    車牌號碼XPS-385號重型機車得手，並以之代步。
  (二)於同日13時15分許，在高雄市三民區○○○街與同盟路口，
    以T型板手敲破鄭字呈所有車牌號碼VQ-5900號自用小客車右
    後車窗（毀損部分未據告訴），進入車內竊取愛華牌音響1
    台得手。
  (三)於同日13時50分，在高雄市○○區○○街變電所旁，以T型
    板手撬開徐儷芳所有車牌號碼G2-2890號自用小客車車門，
    進入車內竊取PIONEER牌音響及汽車電腦各1台得手。
  (四)於同日14時5分許，在高雄市○○區○○路與民生路口，以T
    型板手撬開姓名年籍不詳之人所有不詳車號之自用小客車車
    門，進入車內竊取CLARIOR牌音響、CD裝片匣及風扇各1台得
    手。嗣於同日15時30分許，騎乘上揭機車行經高雄市○○區
    ○○路與民權路口時，為警攔檢查獲，並扣得供犯罪所用及
    預備供犯罪所用之剪刀、拆螺絲起子、T型板手、波線鉗、
    板手各1支、黑色手提袋2個及螺絲起子6支等物。
  (五)於92年10月27日14時50分許，攜帶其所有供犯罪所用之手套
    1雙及客觀上對人之生命、身體安全構成威脅，具有危險性
    可供兇器使用之螺絲起子1支，在高雄市前鎮區○○○○路
    與漁港中二路口，以上開螺絲起子破壞丙○○所有車牌號碼
    ZI-1738號自用小客車車門鎖，進入車內竊取點菸器1個。隨
    即為丙○○及陳嘉宏發覺經追逐後當場逮捕，並為警扣得手
    套1雙，而上開螺絲起子已於追逐時隨手丟棄。
二、案經丙○○訴由高雄市政府警察局苓雅分局及前鎮分局報請
    臺灣高雄地方法院檢察署檢察官偵查後聲請簡易判決處刑及
    移送併案審理。
    理  由
一、按本件被告甲○○所犯係死刑、無期徒刑、最輕本刑為3年
    以上有期徒刑以外之罪，其於準備程序就前揭被訴事實為有
    罪之陳述，經受命法官告知簡式審判程序之旨，並聽取其與
    公訴人之意見後，本院認無不得或不宜改依簡式審判程序進
    行之情事，依刑事訴訟法第273條之1第1項、第284條之1規
    定，裁定本件由受命法官獨任進行簡式審判程序，合先敘明
    。
二、上揭犯罪事實，業據被告甲○○於本院審理時坦承不諱，並
    分別有下列證據可證：
  (一)事實欄一(一)至(四)部分：業經被害人丁○○○（車主為葉慶泰
    ）、鄭字呈、宋政勤（車主為徐儷芳）於警詢中指訴綦詳，
    並有扣押筆錄、扣押物品目錄、車輛竊盜、車牌失竊資料個
    別查詢報表─查詢車輛認可資料、車輛尋獲電腦輸入單各1
    份、贓物認領保管單3張、照片22幀附卷可稽。
  (二)事實欄一(五)部分：業經告訴人丙○○及陳嘉宏於警詢中指訴
    及證述綦詳，並有扣押筆錄、扣押物品目錄、贓物認領保管
    收據各1份、照片6幀附卷可稽。
  (三)綜上足認，被告前揭自白與事實相符，應堪採為被告有罪之
    證據。本案事證明確，被告上開連續攜帶兇器竊盜犯行，堪
    以認定。
三、查本件扣案供被告為事實欄一(一)至(四)部分竊盜犯行時所攜帶
    之剪刀、拆螺絲起子、T型板手、波線鉗、板手各1支及螺絲
    起子6支，均為鐵製材質，質地堅硬，前端分別為細長尖銳
    或鈍重，業經本院審理時勘驗在卷，如持以行兇，依一般觀
    念，均足對人之生命、身體產生危險，自堪認均為兇器。而
    被告為事實欄一(五)部分竊盜犯行時所使用之螺絲起子1支，
    雖未據扣案，惟螺絲起子為鐵器材質，得以破壞汽車門鎖，
    足見其等之質地堅硬，依社會一般觀念均足以對人之生命、
    身體安全構成威脅，在客觀上顯然具有危險性，亦應屬兇器
    。故核被告所為，係犯第321條第1項第3款之加重竊盜罪，
    被告先後所為多次竊盜犯行，時間緊接，犯罪構成要件相同
    ，顯係基於概括犯意所為，為連續犯，應依刑法第56條之規
    定，論以一罪並加重其刑。聲請簡易判決處刑意旨雖僅就被
    告事實欄一(一)至(四)所示竊盜犯行起訴，惟被告事實欄一(五)部
    分所為之竊盜犯行，與起訴部分有連續犯之裁判上一罪，為
    起訴效力所及，本院自應一併審理。爰審酌審酌被告正值青
    壯，不思以己力獲取財物，且有前述之竊盜前科，仍不知悔
    悟，再為本件竊盜犯行，嚴重危害社會治安及民眾財產安全
    ，本不宜寬貸，惟念及被告犯後均坦承犯行，態度尚佳，及
    犯罪之次數、情節及竊取物品部分已發還被害人等一切情狀
    ，量處如主文所示之刑。至扣案之手套1雙、剪刀、拆螺絲
    起子、T型板手、波線鉗、板手各1支、手提袋2個、螺絲起
    子6支等物，均為被告所有，且係供犯罪所用及預備供犯罪
    所用，業據被告供承在卷，爰依刑法第38條第1項第2款之規
    定宣告沒收。至其餘扣案物並非被告所有，業據被告供明在
    卷，且非屬違禁物，爰不予宣告沒收，附此敘明。
四、另按「刑事訴訟法第302條第1款規定，案件曾經判決確定者
    ，應為免訴之判決，係以同一案件已經法院為實體上之確定
    判決，該被告應否受刑事制裁，既因前次實體判決而確定，
    不能更為其他有罪或無罪之實體上裁判。此項原則，關於實
    質上一罪或裁判上一罪，其一部事實已經判決確定者，對於
    構成一罪之其他部分，固亦均應適用，但此種情形係因審判
    不可分之關係，在審理事實之法院，就全部犯罪事實，依刑
    事訴訟法第267條規定，本應予以審判，故其確定判決之既
    判力亦自應及於全部之犯罪事實，惟若在最後審理事實法院
    宣示判決後始行發生之事實，既非該法院所得審判，即為該
    案判決之既判力所不能及，是既判力對於時間效力之範圍應
    以最後審理事實法院之宣示判決日為判斷之標準（最高法院
    32 年上字第2578號判例參照），而上開判例稱「最後審理
    事實法院」，而非謂「最後事實審」，顯然不限於第二審判
    決，因而在未經上訴於第二審法院之判決，亦屬相同，即其
    既判力之時點，應至第一審宣示判決之日」（最高法院85年
    度台非字第32號判決可資參照）。被告甲○○前因竊盜案件
    ，經本院於92年7月25日以92年度簡字第2610號判處有期徒
    刑6月，被告並於同年9月8日收受判決（依簡易程序判決後
    ，其判決確定既判力對於時間效力之範圍，應以判決正本送
    達時為準），嗣於92年9月19日確定在案，有本院刑事書記
    官辦案進行簿1份、本院送達證書2紙在卷可稽。是本件被告
    自92年9月28日起連續竊盜，參照前揭最高法院判決意旨，
    被告自92年9月28日起，始發生之竊盜犯行，並非上開確定
    判決效力所及，附此敘明。
據上論斷，應依刑事訴訟法第273之1第1項、第284條之1、第299
條第1項前段，刑法第56條、第321條第1項第3款、第38條第1項
第2款，判決如主文。
本案經檢察官乙○○到庭執行職務。
中　　華　　民　　國　　94　　年　　6 　　月　　30　　日
                  鳳山刑事第1庭      法　官  林芳華
以上正本證明與原本無異。
如不服本判決，應於判決送達後10日內，向本院提出上訴狀。
                                     書記官  賴佳慧
中　　華　　民　　國　　94　　年　　7 　　月　　1 　　日
